Paola Lourdes, Chávez Benavides



Datos Personales:

Fecha de Nacimiento: 18 agosto 1993

Edad: 28 Años

Nacionalidad: Venezolana RUN: 27.199.294-4 Estado Civil: Soltera

Teléfono: +56 962619879

Dirección: chavezp591@gmail.com

Correo electrónico: chavezp591@gmail.com

Perfil Profesional

Experiencia en el área administrativa. Conocimientos en Informática: Manejo básico de las herramientas de Windows y Office, manejo avanzado de Internet. Conocimientos en Administración: Recepción, manejo y entrega de archivos.

Atención directa o telefónica con clientes, vendedores y proveedores, facilidad en conteos de mercancía, realización de inventarios, recepción y despacho de mercancía.

Formación académica

Nivel Académico Instituto

<u>Estado</u>

Bachiller: NICANDRO ARVELO ANGULO"

Aprobado

COM. SOCIAL: UNIVERSIDAD BICENTENARIA DE ARAGUA

5to Semestre

(Aprobado)

Experiencia Profesional

2019-2020 COMERCIALIZADORA DISTRIBUIDORA E IMPORTADORA DE ALIMENTOS CARDENAS REQUENA.

Función: PERSONAL ENCARGADO DE RECEPCIÓN DE MERCADERÍA, LOGÍSTICA DE INVENTARIOS, CONTEO, CONTROL DE CALIDAD Y EMPAQUETADO PARA SU VENTA, YA SEA DE DE MANERA PERSONAL O POR ENVÍO A CLIENTES A TODO CHILE..

2020-2021 TABLITAS GRILL CHILE

Función: PERSONAL ENCARGADO DE RECEPCION DE MERCADERIA.

LOGISTICA DE INVENTARIOS, MANEJO DE PERSONAL, COCINA, ATENCIÓN AL CLIENTE, RRSS, RECEPCIÓN DE PEDIDOS POR

DISTINTOS APLICATIVOS.

2012-2015 PAPA JOHN'S (VENEZUELA)

Cargo: CAJERA Y ENTRENADORA DE PERSONAL

Función: PERSONAL ENCARGADO DE RECEPCION DE MERCADERIA,

MANEJO DE PERSONAL, COCINA, ATENCION AL CLIENTE.

CONTROL DE CALIDAD.

2008-2012 FAUNA ARAGUA,, C.A. (VENEZUELA)

Cargo: Asistente de Gerencia

Función: Toma de decisiones de bajo nivel, introducción al sistema de nuevos

productos bajo criterios propios de: Marca, función, especificación de

medida; actualización de precios y movimientos de inventario.

Otros datos:

- ✔ PERMISO DE TRABAJO.
- Visa temporaria en trámite.

Cualidades:

- ✓ Cooperación.
- Entusiasmo al trabajo.
- Organizativa.
- Responsable.
- Versatilidad.

Informática:

✓ Internet

(Busqueda, Descarga, Correo Electrónico)